臺灣臺北地方法院民事判決
110年度訴字第5108號
原      告  黃麟雅  


訴訟代理人  劉韋廷律師
            黃金昌律師
被      告  郭孟葦  


訴訟代理人  楊美玲律師
            黃鷥媛律師
上列當事人間請求侵權行為損害賠償事件，原告提起刑事附帶民
事訴訟（108年度附民字第204號），經本院刑事庭裁定移送前來
，本院於民國111年4月27日言詞辯論終結，判決如下：
    主  文
一、被告應給付原告新臺幣60萬元，及自民國108年8月2日起至
    清償日止，按週年利率5％計算之利息。
二、原告其餘之訴駁回。　　
三、訴訟費用由被告負擔4分之3，餘由原告負擔。　　
四、本判決第一項於原告以新臺幣20萬元為被告供擔保後，得假
    執行；但被告如以新臺幣60萬元為原告預供擔保，得免為假
    執行。
五、原告其餘假執行之聲請駁回。　　
    事實及理由
壹、程序部分：
　　原告原起訴聲明：「㈠被告應給付原告新臺幣（下同）50萬
    元，及自民國108年1月18日刑事附帶民事起訴狀繕本送達翌
    日起至清償日止，按週年利率5％計算之利息。㈡被告應（原
    誤載「連帶」部分業經更正）將起訴狀附件1所示之道歉啟
    事，以不小於10.5公分乘以11.5公分之篇幅，登載於聯合報
    、中國時報、自由時報及蘋果日報全國版之頭版報頭下方，
    各1日。㈢願供擔保請准宣告假執行。」（見本院108年度附
    民字第204號卷《下稱附民卷》第7頁），嗣聲明㈠部分擴張及
    減縮為：「被告應給付原告80萬元，及自108年6月19日刑事
    附帶民事起訴狀繕本送達翌日起至清償日止，按週年利率5％
    計算之利息。」及撤回聲明㈡部分之訴，其撤回並經被告同
    意（見本院110年度訴字第5108號卷《下稱訴字卷》第589頁）
    ，均符民事訴訟法第255條第1項第3款、第262條第1項規定
    ，已生合法變更、追加及撤回效力。
貳、實體部分：
一、原告主張：
　㈠被告於107年4月3日上午10時許，使用網際網路登入Facebook
    社群網站（下稱臉書），以帳號「TIFFANY KUO」登入後，
    在未設限或加密而屬不特定多數人均可瀏覽之個人臉書動態
    時報網頁，張貼包含如附表所示文字之文章1則（下稱系爭
    文章）及遮蓋臉部之原告穿著結婚禮服之照片2張（下稱系
    爭照片），故意不實指摘原告有外遇及該當物慾強烈、雙面
    人性格等事實，而原告係常受新聞媒體報導、具一定知名度
    之公眾人物，被告行為造成原告之名譽大受損害及精神上痛
    苦，爰依民法第18條第2項、第184條第1項前段、第195條第
    1項求為命被告給付慰撫金等語。
　㈡並聲明：⒈被告應給付原告80萬元，及自108年6月19日刑事附
    帶民事起訴狀繕本送達翌日起至清償日止，按週年利率5％計
    算之利息。⒉願供擔保請准宣告假執行。
二、被告辯以：
　㈠被告係單純張貼類似電影劇本之系爭文章，且未敘及可辨識
    指涉對象之人別資料，留言列亦無一留言提及原告，顯見系
    爭文章、照片不足令他人聯想至原告，況原告於系爭文章公
    開後，於107年9月間仍擔任珠寶世界雜誌封面人物及珠寶玉
    石精品展廣告人物，可知原告名譽並未因系爭文章、照片而
    受有損害。縱有損害，原告並非知名人物，且系爭文章、照
    片未經他人分享轉貼或經媒體大肆報導，原告求償金額顯屬
    過高等語。
　㈡並聲明：⒈原告之訴及假執行之聲請駁回。⒉願供擔保請准宣
    告免為假執行。
三、不爭執事項（見訴字卷第324至325頁，並依判決格式調整文
    字及順序）：
  ㈠被告於107年4月3日上午10時許，使用網際網路登入臉書，以
    帳號「TIFFANY KUO」登入後，在未設限或加密而屬不特定
    多數人均可瀏覽之個人臉書動態時報網頁，張貼系爭文章、
    照片及未遮蓋臉部之被告照片2張。
　㈡系爭文章截至107年4月18日經本院所屬民間公證人民權聯合
    事務所作成公證書時止，共有210人次按讚數。
　㈢被告於107年8月6日偵訊程序中表示已刪除系爭文章。原告訴
    訟代理人黃律師於109年10月底確認系爭文章已經刪除。
　㈣原告就被告發布系爭文章、照片之行為提出誹謗罪告訴，經
    本院以108年度易字第327號刑事判決認被告犯散布文字圖畫
    誹謗罪，處有期徒刑2月，並經臺灣高等法院以110年度上易
    字第636號刑事判決駁回上訴確定（下稱刑事訴訟）。
四、本院之判斷：　　
　㈠被告故意不法侵害原告名譽權，而應負損害賠償責任：
　⒈按因故意或過失，不法侵害他人之權利者，負損害賠償責任
    ，民法第184條第1項定有明文。又事實陳述之言論侵害，具
    有可證明性，涉及真實與否問題。倘行為人為事實陳述之不
    實言論，足以貶損他人之社會評價者，即屬侵害他人之名譽
    （最高法院110年度台上字第2080號判決）。
　⒉被告發表系爭文章、照片，係有意使他人聯想至原告，客觀
    上第三人亦可推知係指涉原告：
　⑴觀之系爭文章描述之主角「芽芽」及配偶「吾宣宣」，確與
    原告「黃麟雅」及其配偶「吳○軒」姓名發音相仿，創業之
    公司位在新北市五股區、生產新奇有趣之科技商品、受到媒
    體邀約及專訪等背景，亦與原告之經歷有相似之處，有個人
    戶籍資料、網路新聞截圖及公司基本資料等件可考（見臺灣
    臺北地方檢察署107年度偵字第13929號卷《下稱偵卷》第21、
    59至87頁）。而系爭照片雖遮蓋原告之五官面貌，惟對照原
    告於偵查程序提出系爭照片原圖及同日之婚禮照片（見偵卷
    第107頁、臺灣臺北地方檢察官107年度調偵字第1896號卷《
    下稱調偵卷》第85頁），從特殊服裝款式及其他在場群眾，
    已可特定係原告婚禮之照片。
　⑵又原告之多名友人於瀏覽系爭文章、照片後，依「名字諧音
    」及「結婚照」等可得辨識身分之資訊，而理解、推知被告
    所指之人為原告，紛紛向原告詢問或求證等情，亦有通訊軟
    體對話截圖存卷可參（見偵卷第109頁至第153頁）。再證人
    即原告友人李楚熙於刑事訴訟審理中證稱：我不是被告臉書
    的好友，有看到系爭文章、照片，文章描述的「芽芽」是原
    告平常的暱稱，同音不同字，照片是原告的紅色長袍結婚禮
    服，會認為是在說原告等語（見本院108年度易字第327號卷
    《下稱易字卷》㈡第359至364頁）；證人即原告友人張漢章於
    刑事訴訟審理中證稱：我曾加過被告臉書好友，滑臉書動態
    消息時看到系爭文章，當時的直覺反應是在說原告，因為該
    文章主角叫「芽芽」，也有放照片，我平常就叫原告「一ㄚˇ
    一ㄚˊ」，且我在原告的臉書看過該照片，為原告結婚時穿的
    衣服等語（見易字卷㈡第315至318頁）。證人即原告友人馬
    毅於刑事訴訟審理中證稱：系爭文章設定公開，我雖不認識
    被告，但與被告有共通朋友，該朋友按讚本案文章後，臉書
    推播方式讓我看到該文章，該文章中的「一ㄚˊ一ㄚˊ」與我平
    常對原告的暱稱一樣，系爭照片中幫忙拉裙擺的人是我，原
    告於婚宴時穿著照片中的婚紗入場，我有參與婚禮，並負責
    設計婚紗等語（見易字卷㈡第318至320頁）；證人即原告友
    人黃沛妍於刑事訴訟審理中證稱：我3名臉書好友將系爭文
    章的網頁截圖私訊我，詢問是否為「雅雅」的照片，原本以
    為朋友只是偶然看到，後來身邊還有其他朋友問起這件事，
    文章一開始就寫「芽芽」，照片是「雅雅」結婚穿的衣服，
    會直接聯想到是原告等語（見易字卷㈡第365至368頁）。
　⑶綜合上開事證可知，系爭文章雖未於文字中指明原告姓名，
    然從遣詞用字及系爭照片綜合觀察，客觀上足以讓不特定之
    第三人引發適度聯想於原告，而可推知系爭文章指涉之人為
    原告。而原告所穿著之結婚禮服為訂製禮服，旁人已難穿著
    相同禮服，被告挑選該相片，並在文章中使用「芽芽」為主
    角名、公司在五股、原告配偶名與文章中之配偶名有二字發
    音相仿等，已與原告個人特徵多處重合，難認單純巧合，而
    堪認係有意使他人聯想至原告。　
　⒊被告傳述不實事實而足以貶損原告之社會評價：
　⑴查系爭文章之內容係具體而明確指摘原告有外遇及該當物慾
    強烈、雙面人性格等事實，依社會通念之意義上，係對人格
    及社會評價為貶損之文字，屬負面批評之內容，參以證人李
    楚熙於刑事訴訟審理中證稱：我看到文章很震驚，分不出真
    假，文章的內容對於原告之描述，我認為判若兩人，文章中
    稱原告是愛錢，為了嫁入豪門的拜金女，造成我對於原告的
    質疑，會影響我對於原告的觀感等語（見易字卷㈡第359至36
    4頁）；證人張漢章於刑事訴訟審理中證稱：我看到系爭文
    章的感受是不好的，跟原本認識的原告不一樣等語（見易字
    卷㈡第315至318頁）；證人黃沛妍於刑事訴訟審理中證稱：
    文章寫到名叫芽芽的主角當別人的第三者，破壞別人的家庭
    ，都是嚴重不實等語（見易字卷㈡第365至368頁），可知系
    爭文章之內容足以貶抑原告之名譽，而被告為具有正常智識
    之成年人，對於上述情事應均有認知，仍意欲為之，復未證
    明系爭文章內容為真實，或其於發表前已盡合理查證義務，
    即屬故意不法侵害原告之名譽權，而應負損害賠償責任。　
　⑵至被告固辯以：原告於107年9月間仍擔任珠寶世界雜誌封面
    人物及珠寶玉石精品展廣告人物，可知原告名譽並未受有損
    害云云，惟此僅足證原告於該時因外貌、工作或資力而具有
    擔任廣告人物之能力，無法單憑此節認定原告之社會評價未
    受貶損，是被告所辯，亦無可採。　　　
　㈡原告得請求之金額：　　
　⒈按人格權受侵害時，以法律有特別規定者為限，得請求損害
    賠償或慰撫金；不法侵害他人之身體、健康、名譽、自由、
    信用、隱私、貞操，或不法侵害其他人格法益而情節重大者
    ，被害人雖非財產上之損害，亦得請求賠償相當之金額，民
    法第18條第2項、第195條第1項前段定有明文。名譽被侵害
    者，關於非財產上之損害，加害人雖應負賠償責任，但以相
    當之金額為限，所謂相當，自應以實際加害情形與其名譽影
    響是否重大，被害者及加害者之身分地位、經濟狀況（資力
    ）等關係定之（最高法院106年度台上字第52號判決意旨參
    照）。
　⒉又按侵害名譽權之非財產上損害賠償，除損害填補外，並具
    有慰撫之作用，及預防之機能（最高法院110年度台上字第4
    25號判決意旨參照）。被告固辯稱：被告受有罪判決乙事業
    經媒體報導，且第三人可透過網路查得判決全文，已足以回
    復原告之名譽云云，然回復名譽與精神上損害之填補係屬二
    事，非財產上損害賠償亦有前開別於回復名譽之作用與機能
    ，本件自仍有酌定適當慰撫金之必要。
　⒊本件考量因素如下：
　⑴被告係明知不實而故意捏造系爭文章內容，並非出於過失所
    為；且被告發表言論固係以影射而非直指原告姓名之方式，
    然觀諸其於系爭文章開頭特意加註「無意見在網路上看到～
    原本想說看一下～沒想到越看越吸引人～不知不覺把全部都看
    完了！這好像是某一位導演寫的電影劇本耶～好多劇情感覺
    似曾相似，我把文章轉貼跟大家分享哦～」等文字（見附民
    卷第79頁）並同時張貼系爭照片，可知其雖假以轉貼劇本之
    名義，實則係強烈暗示閱覽者此屬真人真事，此等現今網路
    爆料常用手法，所引起之效應實不低於直接指述之方式，反
    具有吸引閱覽者繼續閱讀及取信於大眾之效用，難認情節輕
    微。
　⑵被告發表言論之處，雖係其個人臉書頁面而非報章雜誌、電
    視新聞等大眾媒體，惟被告將之設置為公開而非限定其臉書
    好友或特定人始得閱覽之狀態，於網路資訊散布無遠弗屆之
    現代社會，傳述該不實言論之速度及範圍亦未必亞於大眾媒
    體，此由系爭文章發表數日已有相當人次按讚數（見不爭執
    事項㈡），可推知實際閱覽人數亦應高於該數量，及前述多
    名非被告臉書好友之人因臉書推播或他人轉述而得知系爭文
    章內容乙節甚明，而無從由此認定對原告名譽影響程度非鉅
    。
　⑶被告發表言論指摘不實事項多達22項，顯見其侵害原告名譽
    之意念劇烈，復以長達4,000餘字之篇幅，鉅細靡遺描述關
    於原告婚姻、品性所涉相關不實事實，並加註虛構之對話內
    容以增強可信性，攻擊效果更為深刻，可認對原告之名譽侵
    害程度甚高，原告因而須逐一澄清並無端承受他人批判及異
    樣眼光，擔憂對其婚姻、家庭及事業所生影響，造成原告心
    理及情緒上痛苦之程度顯非輕微。
　⑷關於兩造學經歷、家庭及資力狀況，被告陳稱其為高職畢業
    ，失婚、失業多年，唯一收入來源係靠前夫救濟度日（見訴
    字卷第134頁），然依本院依職權調閱之108、109年度稅務
    電子閘門財產所得調件明細表（見限閱卷），被告之所得及
    財產價值固遠低於原告，惟仍具一定之營利及執行業務所得
    ，而與其所述情節有所出入；況被告之經濟及資力狀況固屬
    酌定慰撫金考量因素之一，然亦非於侵權行為加害人資力低
    於被害人之情況即必須降低賠償金額，否則不啻鼓勵資力不
    佳者得以低成本之方式損害他人名譽。而原告所陳其畢業於
    大學經濟系，於104年間與創業夥伴共同創立科技公司並擔
    任公司代表人，跨足行銷、設計領域及擔任設計公司代表人
    等節，業據其提出學位證書、商工登記公示資料查詢結果（
    見訴字卷第191至193頁），足見其具有相當程度之經歷及社
    會地位；又依原告所陳網路新聞列印資料（見附民卷第87至
    89頁、訴字卷第107至112頁），可知原告係曾經媒體報導而
    具一定知名度之人，其人格及品性當受社會大眾及事業往來
    對象關注，被告所為不實言論更易引起他人對原告之議論，
    不論係熟知原告之親友或閱覽系爭文章之一般人士，均足致
    其等對原告之社會評價產生質疑及負面印象，自影響原告名
    譽甚鉅，加以原告為已婚人士、企業經營者，更使原告擔憂
    因名譽、形象受損進而影響家庭及事業，堪認被告所為對原
    告之人生影響深遠，致原告受有精神上極大痛苦。
　⒋經綜合評估上開實際加害手法、情節、對原告名譽之重大影
    響、兩造之身分地位、經濟狀況等節，本院認原告請求慰撫
    金於60萬元之範圍內，屬得以撫平其創傷之適當金額；逾此
    範圍，則無理由。
　㈢遲延利息：
　　按給付無確定期限者，債務人於債權人得請求給付時，經其
    催告而未為給付，自受催告時起，負遲延責任。其經債權人
    起訴而送達訴狀，與催告有同一之效力；又遲延之債務，以
    支付金錢為標的者，債權人得請求依法定利率計算之遲延利
    息；應付利息之債務，其利率未經約定，亦無法律可據者，
    週年利率為5％，此觀民法第229條第2項、第233條第1項前段
    、第203條規定甚明。則原告請求自108年6月19日刑事附帶
    民事起訴狀繕本送達翌日即108年8月2日（見附民卷第119頁
    ）起，計付法定遲延利息，並無不合。
五、結論：
　㈠原告依民法第18條第2項、第184條第1項前段、第195條第1項
    請求被告給付60萬元本息，為有理由，應予准許；逾此範圍
    ，為無理由，應予駁回。
　㈡就原告勝訴部分，兩造陳明願供擔保聲請宣告假執行及免為
    假執行，核無不合，爰各酌定相當之擔保金額宣告之；至原
    告敗訴部分，其假執行聲請因訴之駁回而失所依據，不應准
    許。
六、本件事證已臻明確，兩造其餘攻防方法及所用證據，經斟酌
    後認均不足以影響本判決之結果，爰不逐一論列，附此敘明
    。
七、訴訟費用負擔之依據：民事訴訟法第79條。
中　　華　　民　　國　　111 　年　　5 　　月　　18　　日
　　　　　　　　　民事第九庭  法　官　　梁夢迪　
以上正本係照原本作成。
如對本判決上訴，須於判決送達後20日內向本院提出上訴狀。如
委任律師提起上訴者，應一併繳納上訴審裁判費。
中　　華　　民　　國　　111 　年　　5 　　月　　18　　日
                              書記官　　曹榮陞
附表：
編號 妨害名譽文字內容 1 A女因朋友介紹認識了芽芽，但她當時萬萬沒想到眼前這位清純美麗的女子，就是C男在2009到2011年那個時期的外遇對象！ 2 A女偶爾會邀請芽芽去家裡吃飯……，芽芽也經常陪著C男與A女參加各種名人聚會或時尚派對，C男跟芽倆人也很有默契的在見了面之後裝的若無其事，但其實兩人私底下卻有某程度的交流。 3 單純的A女不管參加什麼時尚派對、逛街或跟另一半的心事都與芽芽分享，少ㄧ根筋的A女卻依然不知道芽芽竟然是C男當年的外遇對象，重點是芽芽跟C男外遇時，她與她現任丈夫－吾宣宣正在交往中。 4 因為他很清楚如果他不這樣做的話，芽芽在整個出差的旅途中，絕對會百般刁難的擺臉色給宣宣看、更不願意跟他講話聊天，芽芽唯一做的事情，就是躺在沙發或床上不斷滑著手機跟其他男人打情罵俏或者是玩著她最喜愛的臉書繼續炫耀此趟旅程的H牌戰利品！ 5 芽芽語出驚人的說，我物慾那麼強，我老公接管兩家上市公司，卻沒本事買下所有她喜愛的名牌與珠寶，所以她經常擺臉色給宣就算了，更別說是行房，門兒都沒有！ 6 在2011年，芽與婆婆、老公一同去法國玩，那時候芽看到一款特別喜愛的包包，於是她向老公說：「我想要每個顏色都買，好嗎？」但是因為老公剛接管兩家上市公司不久，每天沒日沒夜的努力工作，暫時還無法完全掌控家裡的經濟大權，所以當下宣很無奈的拒絕芽的所求。……芽是一位物慾極度強烈的女生，老公這樣的拒絕讓她非常的不滿意……。 7 而且公公送我跟宣的結婚新家，雖然位在信義區，但也並非在我名下，這樣妳更了解我老公的懦弱了嗎？而且我老公每個月才給我一萬二，ㄧ萬二耶！天呀！這到底是什麼豪門啊？！算了，反正我是事業女強人，本來就不是靠老公在過生活的！天啊！結婚才不到一年，我就超想離婚的！ 8 眼前這兩位朋友難以致信的聽芽芽把宣講的一文不值，卻不知道其實對妻子疼愛有加的宣，很努力的把芽在幾年前初期創業時位在台北縣五股區的小工廠，搬到台北市的最精華的地段。 9 更重要的是宣重新協助老婆打造她的企業王國，把原本在網路上的小生意，如雨傘、自拍神器、手機殼、小吹風扇、行動點鈔機等這類有趣的小玩意兒變高科技、大企業。現在芽芽經營的事業已變成一間高科技化、制度化、企業化的公司，不再只是一間小工廠，這一切都是愛她、疼她的宣把芽的事業形象完全大改造！ 10 因為沒有任何人知道芽芽事業有成幕後最大推手，就是無條件的用金錢支持芽創造出許多令人驚奇的高科技產品。 11 芽的演技高明，偶爾會跟宣哭訴說：「外面有人過度說她，我只是喜歡分享我所擁有的一切，對方就小心眼說我的壞話。」……宣與芽的朋友殊不知芽其實是兩面人，對外說老公不好想離婚；在面對Ａ朋友就說Ｂ朋友的事，面對Ｂ朋友就說Ａ朋友的事；在家就對老公說有朋友過度談論她，讓她覺得難過受傷的人。 12 芽從小就立志要嫁入豪門，但是沒人知道她的內心真正想法，大家都覺得她是一位很棒的女孩，但萬萬沒想到她的內心深處是如此與眾不同呀！ 13 在2009到01年，C男與芽熱戀時，C男也送給她不少名牌的東西，C男的另一半A女對芽ㄧ直都很好，有好東西都會跟芽分享，也把她自己身邊許多好姐妹都介紹給芽認識。但可憐的A女，她始終不知道C男曾外遇的對象就是芽芽。 14 當芽芽回到台灣後，她對宣更是完全沒有任何交流，在外也一直說：「想與丈夫離婚」。後來芽又處心積慮的跟宣表達她需要私人助理還有司機專車接送，疼愛老婆的宣宣當然盡全力滿足芽芽的愛慕虛榮。 15 A女在2016年舉辦一場生日派對，邀請了台灣幾位好姊妹來香港參加，當然芽也不例外在內，因為A女並不知道芽芽已心生念頭，想靠她認識更多有錢人，可憐的A女竟在不知情的情況之下把芽邀請到香港來。 16 剛好就在這時，已婚的S男看到芽芽的商品的確相當有趣，又加上芽芽的口才也相當的不錯，所以不斷向已婚的S男積極聯繫，S男還捧場買了幾十台高科技商品。碰巧A女邀請生日派對參加，所以連續兩天，芽芽與S男非常熱絡的在香港聊天與秘密約會。但完全沒有任何人知道，S男與芽兩人早在2015年底就此一見鍾情墜入愛河，關鍵就是那好幾十台的高科技產品是芽芽親自送到香港給S男。 17 芽芽每次都跟宣宣說：「要與牙醫姊妹去香港看演唱會」，活動結束之後，芽芽迫不及待飛奔到已婚的S先生懷抱裏，兩人經常相約在香港甜蜜約會就算了，偶爾也會一起出國。而且S完全不手軟買給芽芽很多名牌珠寶與各大名牌的包包，當然還有許多芽芽最喜歡H牌包包。牙醫姊妹或其他姐妹淘都不知道芽芽都拿她們當人形立牌遮風避雨，芽芽回家都帶與姊妹照回去與老公分享。殊不知芽芽都去和已婚的S甜蜜、恩愛、無所不聊、相知相惜、據說兩人到目前為止已愛到難分難捨，每次在國外S男會買盡各大品牌最新款的衣服、鞋子、包包以及珠寶來表現他對芽芽的迷戀與疼愛。芽芽開始真正的享受到要什麼有什麼的驚人魔力。當然S男跟芽的感情變得更濃烈恩愛，甚至彼此已走到完全離不開對方程度了。 18 S男滿足了芽芽的各種慾望，讓芽芽現在想盡辦法想與宣離婚，S男也私下協助芽芽趕快離開她的老公－宣。如果婆婆與宣得知這些事情不知道會如何？畢竟宣與婆婆都相當疼愛她把她當自己女兒疼愛，婆婆對芽芽幾乎是有求必應，但芽芽卻狠下心來這樣對待婆婆與老公。 19 在2018年三月中時，A女才得知令她非常的驚訝與心如刀刺的痛，原來她視為好姐妹的芽芽，竟然就是當初與前夫C先生過度交流的對象，難怪當時她一直找不到任何證據，因為芽芽的心機與智商簡直是超人一等。據說現在，芽芽外遇的事情已經有人握有證據而且知道很多詳細的狀況。 20 在香港有幾個人得知，S的太太似乎已經知道丈夫正在跟已婚的芽芽在一起，而且愛的你儂我儂，芽芽已愛S愛到ㄧ天都不想再與宣相處，她只想趕緊離婚越快越好。聽說S男跟太太也是感情很好的夫妻，但S太太最近經常偷偷地躲在家裡以淚洗面。芽芽現在也在想辦法與丈夫宣宣離婚，但芽芽懷疑有幾位姊妹知道她這些不為人知的事情。 21 所以每次去香港或是在台灣跟S先生講越洋電話，都楚楚可憐跟S男說：「我真的好想哭喔，因為有人在過度談論我」。不斷向S男說那些姊妹私生活也沒很好以及她很可憐被欺負被說得相當不好，S男聽了就在計畫想回去台灣疼愛她、照顧她，擔心芽被欺負，又加上S男的有些投資幾乎也在台灣。 22 宣與婆婆對芽芽的疼愛是眾人皆知，婆婆也是把自己的Ｈ牌鱷魚包給芽，但芽芽還是很不滿足想與丈夫離開；則最可憐的是，S的太太完全只能在家等待最心愛的老公回心轉意。未來如果有ㄧ天，當宣與婆婆以及S先生知道芽芽的真面目與過去那些不為人知的那一面，他們會如何看待芽芽呢？！則S男會如何處理這一切呢？對此事知情人士有坐下來討論這件事，結論就是S先生對芽芽相當迷戀，他絕對會協助芽芽離開她的丈夫，然後從此跟他過著幸福快樂的生活。